# 国有资产报损程序

提问人：rogue8431 时间：2012-04-06 10:44:15
我个人认为广义的国有资产应该包含了国有企业的应收账款。本人稍微翻阅了一些法律法规，全都是关于国有固定资产盘盈盘亏（报损）这方面的文件，却没有专门针对国有企业应收账款坏账及资产损失方面的报损、核销的相关文件（或许有只是我没有查到）。那么国有企业委托会计师事务所进行清产核资后，企业的不同金额的坏账损失怎么报，向谁报？

回答人：chenyiwei
《国有企业资产损失认定工作规则》（国资评价[2003]72号）——这个规定主要是针对清产核资中资产损失认定的。 《关于建立健全企业应收款项管理制度的通知》（财企[2002]513号）——财政部出台的应收款项财务管理方面的规定。 《关于印发中央企业资产减值准备财务核销工作规则的通知》（国资发评价[2005]67号）——国资委对国有企业日常核算和决算中资产损失核销的规定。
《关于企业资产损失税前扣除政策的通知》（财税[2009]57号）和《企业资产损失所得税税前扣除管理办法》（国家税务总局公告[2011]25号）——关于资产损失税前扣除条件和应提交证据的规定。